【裁判字號】    98,交抗,2434
【裁判日期】    981028
【裁判案由】    違反道路交通管理處罰條例
【裁判全文】
臺灣高等法院交通事件裁定            98年度交抗字第2434號
抗  告  人
即受處分人  甲○○
                    國民
上列抗告人因違反道路交通管理處罰條例案件，不服臺灣板橋地
方法院，中華民國98年9月21日所為裁定（98年度交聲字第3283
號），提起抗告，本院裁定如下：
    主  文
抗告駁回。
    理  由
一、按禁止停車線，用以指示禁止停車路段，以劃設於道路緣石
    正面及頂面為原則，無緣石之道路得標繪於路面上，距路面
    邊緣以30公分為度。本標線為黃實線，禁止時間為每日上午
    7時至晚間8時，如有延長或縮短之必要時，應以標誌及附牌
    標示之，道路交通標誌標線號誌設置規則第 168條規定甚明
    ；次按汽車停車時，在設有禁止停車標線之處所不得停車，
    又汽車駕駛人停車時，在設有禁止停車標線之處所停車者，
    處新台幣（下同）600元以上1,200元以下罰鍰，道路交通安
    全規則第 112條第1項第4款、道路交通管理處罰條例第56條
    第1項第4款亦分別定有明文。
二、原處分意旨略以：抗告人即受處分人甲○○於民國98年 5月
    28日20時00分許，將朱詠婷所有車牌號碼 0237-VP號自用小
    客車，停放於臺北縣永和市○○路54號前，因屬在設有禁止
    停車標線之處所停車之違規行為，經臺北縣政府警察局永和
    分局執勤員警拍照採證後，於98年 6月17日以臺北縣政府警
    察局北縣警交大字第 CR0000000號舉發違反道路交通管理事
    件通知單逕行舉發，並處罰汽車所有人，嗣汽車所有人朱詠
    婷於98年8月26日依道路交通管理處罰條例第85條第1項規定
    向原處分機關申報應歸責人為抗告人，而抗告人雖於期限內
    提出申訴，然經原處分機關函請舉發機關查證後，仍認違規
    屬實，原處分機關乃於98年 8月26日依道路交通管理處罰條
    例第56條第1項第4款及第85條第1項（原裁決書誤載為「第2
    項」）規定，裁處抗告人罰鍰900元等語。
三、抗告意旨略以：永和市○○路54號路段禁止停車之時段僅至
    晚間8點止，故伊於98年 5月28日將車號0237-VP號自用小客
    車停靠上開路段時已經 8點，因此，伊並無違規可言。至員
    警舉發抗告人違規之照片時間顯示為 20:00，未有秒數，該
    員警可能係在20:00:00抗告人停車離開後，於20:00:59時拍
    得該舉發之照片，故該照片自不得做為抗告人違規之依據，
    爰提起抗告云云。
四、經查：
  (一)本件臺北縣政府警察局永和分局執勤員警前以車牌號碼0237
    -VP號自用小客車，於98年5月28日20時00分許，停放在臺北
    縣永和市○○路54號前，認屬在設有禁止停車標線之處所停
    車，乃予拍照採證後逕行掣單舉發等情，有臺北縣政府警察
    局98年6月17日北縣警交大字第CR0000000號舉發違反道路交
    通管理事件通知單1紙暨違規採證照片1幀等在卷可稽；且抗
    告人對其於98年 5月28日當天晚間，確有將上開系爭車輛停
    放在臺北縣永和市○○路54號前之行為亦不爭執，又核諸本
    件舉發違規採證照片中確顯示有車牌號碼 0237-VP號自用小
    客車停放在路旁，而該車停放位置下方路面上清晰劃有黃實
    線一條，又該照片右下角處則以藍色數字顯示「2009.05.28
    」，另在該等藍色數字上方則有黃色數字重疊顯示「20：00
    」各情，此有違規採證照片1幀在卷可佐，堪認98年5月28日
    日當天晚間，上開自小客車確有在設有禁止停車標線之處所
    停車之事實。
  (二)抗告人雖以前詞置辯；惟查本件舉發違規採證照片中右下角
    處以藍色數字顯示「2009.05.28」，且在該等藍色數字上方
    復另有黃色數字重疊顯示「20：00」一情，業如前述，顯見
    於98年 5月28日20時整斯時以前，系爭車輛顯已被停放在劃
    設有黃實線之路旁處，舉發員警方得於98年 5月28日20時整
    斯時於舉發地點照相掣單舉發，即抗告人在當日20時00分許
    前，應已有將系爭車輛停放在劃有黃實線之處所之停車行為
    甚明。抗告人雖辯稱有可能發生其於20:00:00停車立即離開
    後，員警隨即於20:00:59秒拍得舉發照片之情形，惟上開所
    辯，僅為抗告人假設之情況，並非事實，不足採信。況衡諸
    常情，抗告人停車後，尚須有熄火、開車門、下車、關車門
    、鎖車門等動作，再加上員警發現系爭車輛、拿出相機拍照
    之時間，應已超過59秒，故抗告人所假設之上開情況，亦非
    實情，抗告人上開所辯，並無足採。足認，抗告人確有於禁
    止停車時段內，在設有禁止停車標線之處所停車之違規停車
    之行為甚明，是本件抗告人有前揭違規情事，事證明確，堪
    以認定。
五、綜上所述，原審法院以抗告人確有於前揭時、地，有「在設
    有禁止停車標線之處所停車」之違規行為。認原處分機關依
    道路交通管理處罰條例56條第1項第4款規定，裁處抗告人罰
    鍰 900元，並無不當為由，駁回抗告人之異議，經核並無不
    合。從而，抗告意旨仍執陳詞，指摘原裁定不當，為無理由
    ，應予駁回。
據上論結，應依道路交通案件處理辦法第26條，刑事訴訟法第41
2條，裁定如主文。
中    華    民    國    98    年    10    月    28    日
                  刑事第七庭  審判長法  官  陳晴教
                                    法  官  楊智勝
                                    法  官  游紅桃
以上正本證明與原本無異。
不得再抗告。
                                    書記官  戴伯勳
中    華    民    國    98    年    10    月    28    日


司法院資訊處製作；財團法人民間司法改革基金會備份。
